【裁判字號】    89,上訴,481
【裁判日期】    890429
【裁判案由】    違反毒品危害防制條例
【裁判全文】
臺灣高等法院高雄分院刑事判決                    八十九年度上訴字第四八一號
    上  訴  人
    即  被  告  甲○○
右上訴人因違反毒品危害防制條例案件，不服臺灣高雄地方法院八十八年度訴字第二
三七三號、中華民國八十九年二月二日第一審判決（起訴案號：臺灣高雄地方法院檢
察署八十八年度偵字第一八八八號），提起上訴，本院判決如左：
      主      文
上訴駁回。
      事實及理由
一、本案經本院審理結果，認第一審判決對被告甲○○施用第一級毒品，處有期徒刑
    一年、又施用第二級毒品，處有期徒刑四月，應執行有期徒刑一年二月，扣案第
    一級毒品海洛英壹包（驗後含包裝重○．○三公克）沒收銷毀之。其認事用法及
    量刑均無不當，應予維持，並引用第一審判決書之記載之事實、證據及理由。（
    如附件）
二、本件上訴人即被告甲○○上訴意旨指其目前在強制戒治，施用第一級毒品部分判
    太重，沒有施用第二級毒品安非他命云云。然被告甲○○於查獲當日為警採取之
    尿液，送請高雄市政府衛生局檢驗結果，有嗎啡及甲基安非他命陽性反應，有該
    局煙毒尿液檢驗成績書在卷可考，且被告當日於送高雄看守所附設勒戒處所執行
    戒治時，經該所採取被告之尿液檢驗，亦檢出嗎啡及甲基安非他命陽性反應，有
    該勒處所報告書足憑，被告空言否認施用安非他命，要難以採酌，再查被告甲○
    ○有多次前科，其中八十三年間所犯煙毒案件，經本院八十四年度上訴字第一一
    三九號，判處有期徒刑三年四月，自八十四年十二月二十六日刑期起算，指揮書
    執行完畢之刑期至八十八年十二月七日，惟於八十六年八月二十一日假釋出獄（
    有本院被告全國前案紀錄表記載可考），被告於假釋中仍不知警惕，再犯本罪，
    原審對被告所犯本件施用第一、二級毒品罪分別量處有期徒刑一年、四月，量刑
    甚為妥適，是以被告上訴並無理由，應予駁回。
據上論結，應依刑事訴訟法第三百六十八條、第三百七十三條，判決如主文。
本案經檢察官郭振昌到庭執行職務。
中    華    民    國     八十九     年       四       月      二十九    日
                              臺灣高等法院高雄分院刑事第二庭
            審判長法官  曾永宗
                                        法官  邱永貴
                                        法官  曾玉英
右正本證明與原本無異。
所犯毒品危害防制條例第十條第一項部分，如不服本判決，應於判決送達後十日內向
本院提出上訴狀，其未述理由者並應於提出上訴狀後十日內向本院補提理由書（應
附繕本)。
所犯同條第二項部分，不得上訴。
                                      書記官  林靜霙
中    華    民    國     八十九     年       五       月       一       日
附錄：本判決論罪科刑法條：
毒品危害防制條例第十條第一項、第二項：
施用第一級毒品者，處六月以上五年以下有期徒刑。
施用第二級毒品者，處三年以下有期徒刑。
                                                                        Ｋ


司法院資訊處製作；財團法人民間司法改革基金會備份。
